臺灣板橋地方法院刑事判決　　　　　　99年度簡上字第1255號
上　訴　人　臺灣板橋地方法院檢察署檢察官
被　　　告　黃文靖
上列上訴人因被告傷害案件，不服本院九十九年度簡字第八五八
一號，中華民國九十九年十月十九日第一審判決（聲請簡易處刑
案號：九十九年度偵字第二四一一二號）提起上訴，本院判決如
下：
    主  文
上訴駁回。
黃文靖緩刑貳年。
    事  實
一、黃文靖於民國九十八年間因詐欺案件，經臺灣桃園地方法院
    以九十九年度桃簡字第六０五號判處拘役四十日，如易科罰
    金，以新臺幣（下同）一千元折算一日確定，於九十九年七
    月五日易科罰金執行完畢（於本案未構成累犯）。因簡心蓉
    之同事林宴芳積欠黃文靖債務，黃文靖遂於九十九年七月二
    十一日上午九時五十分許，打電話至臺北縣新莊市（現改制
    為新北市新莊區○○○○路七十七之四十五號林宴芳之工廠
    索討欠款，簡心蓉接聽後告知林宴芳不在，黃文靖即表示將
    親自前往討債。同日上午十時許，林宴芳返回工廠後，適黃
    文靖抵達，見林宴芳在場，認簡心蓉先前有意阻撓其索討債
    務，因此心生不滿，與簡心蓉發生口角衝突，詎竟基於普通
    傷害之犯意，徒手毆打簡心蓉，造成簡心蓉受有右臉及右眼
    挫、右眼視網膜水腫等傷害。
二、案經被害人簡心蓉訴由新北市政府警察局（改制前為臺北縣
    政府警察局）新莊分局移送臺灣板橋地方法院檢察署檢察官
    偵查後，聲請以簡易判決處刑。
    理  由
壹、程序方面：
    按被告以外之人於審判外之言詞或書面陳述，除法律有規定
    者外，不得作為證據；又被告以外之人於審判外之陳述，雖
    不符合同法第一百五十九條之一至第一百五十九條之四之規
    定，但經當事人於審判程序同意作為證據，法院審酌該言詞
    陳述或書面陳述作成時之情況，認為適當者，亦得為證據。
    當事人、代理人或辯護人於法院調查證據時，知有第一百五
    十九條第一項不得為證據之情形，而未於言詞辯論終結前聲
    明異議者，視為有前項之同意，刑事訴訟法第一百五十九條
    第一項及第一百五十九條之五分別定有明文。經查，本判決
    下列所引用之各該被告以外之人於審判外之陳述（包含書面
    陳述），除診斷證明書屬從事業務之人於業務上製作之證明
    文書，並無顯不可信之情況，依刑事訴訟法第一百五十九條
    之四第二款規定，有證據能力外，其餘亦屬傳聞證據部分，
    檢察官及被告於本院準備程序及審判期日中，均同意此部分
    之證據有證據能力，且迄至言詞辯論終結前亦未撤回前開同
    意，本院審酌上開證據資料製作時之情況，尚無違法不當及
    證明力明顯過低之瑕疵，亦認為以之作為證據應屬適當，揆
    諸前開刑事訴訟法第一百五十九條之五規定，認前揭證據資
    料均有證據能力，合先敘明。
貳、實體方面：
一、訊據被告黃文靖對於上揭時地毆傷被害人簡心蓉之犯罪事實
    ，於警詢、偵查及本院審理中均坦承不諱，核與被害人簡心
    蓉指訴遭毆打之情節相符，並有行政院衛生署臺北醫院九十
    九年七月二十一日診斷證明書一紙在卷可稽，本案事證明確
    ，被告犯行洵堪認定。
二、核被告黃文靖所為，係犯刑法第二百七十七條第一項之普通
    傷害罪。原審以被告犯罪事證明確，依刑事訴訟法第四百四
    十九條第一項前段、第三項、第四百五十四條第二項，刑法
    第二百七十七條第一項、第四十一條第一項前段，刑法施行
    法第一條之一第一項、第二項前段之規定，並審酌被告遇事
    不知妥適溝通、理性處理，僅因細故即出手毆打被害人簡心
    蓉成傷，且尚未與被害人達成和解，兼衡其犯罪之動機、手
    段、目的，犯罪後坦承犯行之態度，及被害人所受之傷勢程
    度等一切情狀，量處拘役三十日，並諭知易科罰金之折算標
    準，其認事用法並無違誤，量刑亦屬妥適。檢察官循被害人
    簡心蓉之請求，以被告未與被害人達成和解，亦未向被害人
    道歉，原審量刑過輕等事由，上訴指摘原判決不當。惟量刑
    係法院職權之行使，原判決業已詳細說明適用刑法第五十七
    條各款科刑審酌之依據（見原判決書事實及理由欄第二段第
    二行至第五行），其中雙方尚未和解及被告犯罪後之態度亦
    為原審量刑依據之一，檢察官猶執陳詞指摘原判決不當，依
    上開說明並無理由，應駁回之。末查，被告未曾受有期徒刑
    以上之宣告，有臺灣高等法院被告全國前案紀錄表在卷可稽
    ，其因一時失慮致有上開犯行，惟於本院審理中已與被害人
    簡心蓉達成和解，並當庭賠償被害人簡心蓉一萬元，被害人
    簡心蓉亦表示宥恕，而本件係言語溝通不良所導致之突發事
    件，本院認經此刑之宣告後，被告當知所警惕，信無再犯之
    虞，故認對其所宣告刑以暫不執行為適當，爰併予宣告緩刑
    二年，並期自新。
據上論斷，應依刑事訴訟法第四百五十五條之一第一項、第三項
、第三百六十八條，刑法第七十四條第一項第一款，判決如主文
。
本案經檢察官李超偉到庭執行職務。
中    華    民    國   100    年    1     月    31    日
                  刑事第一庭  審判長法  官  李釱任
                                    法  官  陳正偉
                                    法  官  鄭水銓
以上正本證明與原本無異。
本判決不得上訴。
                                    書記官  洪紹甄
中    華    民    國   100    年    1     月    31    日
附錄本案論罪科刑法條全文：
刑法第二百七十七條
傷害人之身體或健康者，處三年以下有期徒刑、拘役或一千元以
下罰金。
犯前項之罪因而致人於死者，處無期徒刑或七年以上有期徒刑；
致重傷者，處三年以上十年以下有期徒刑。